sublime_text_3/Packages/russian_english.aff
SFX 166 Y 1
SFX 166 0 y [^aeiou]l

SFX 167 Y 1
SFX 167 e y [^aeiou]le

SFX 168 Y 436
SFX 168 y ily [^aeiou]y
SFX 168 ать ем осать
SFX 168 ать ём осать
SFX 168 ать ем рвать
SFX 168 ать ём рвать
SFX 168 ать ет осать
SFX 168 ать ёт осать
SFX 168 ать ет рвать
SFX 168 ать ёт рвать
SFX 168 ать ете осать
SFX 168 ать ёте осать
SFX 168 ать ете рвать
SFX 168 ать ёте рвать
SFX 168 ать ешь осать
SFX 168 ать ёшь осать
SFX 168 ать ешь рвать
SFX 168 ать ёшь рвать
SFX 168 ать им жать
SFX 168 ать им спать
SFX 168 ать ит жать
SFX 168 ать ит спать
SFX 168 ать ите жать
SFX 168 ать ите спать
SFX 168 ать ишь жать
SFX 168 ать ишь спать
SFX 168 ать лю спать
SFX 168 ать у осать
SFX 168 ать у рвать
SFX 168 ать ут осать
SFX 168 ать ут рвать
SFX 168 ать ят спать
SFX 168 аться емся осаться
SFX 168 аться ёмся осаться
SFX 168 аться емся рваться
SFX 168 аться ёмся рваться
SFX 168 аться етесь осаться
SFX 168 аться ётесь осаться
SFX 168 аться етесь рваться
SFX 168 аться ётесь рваться
SFX 168 аться ется осаться
SFX 168 аться ётся осаться
SFX 168 аться ется рваться
SFX 168 аться ётся рваться
SFX 168 аться ешься осаться
SFX 168 аться ёшься осаться
SFX 168 аться ешься рваться
SFX 168 аться ёшься рваться
SFX 168 аться имся жаться
SFX 168 аться имся спаться
SFX 168 аться итесь жаться
SFX 168 аться итесь спаться
SFX 168 аться ится жаться
SFX 168 аться ится спаться
SFX 168 аться ишься жаться
SFX 168 аться ишься спаться
SFX 168 аться люсь спаться
SFX 168 аться усь осаться
SFX 168 аться усь рваться
SFX 168 аться утся осаться
SFX 168 аться утся рваться
SFX 168 аться ятся спаться
SFX 168 вать овем звать
SFX 168 вать овём звать
SFX 168 вать овет звать
SFX 168 вать овёт звать
SFX 168 вать овете звать
SFX 168 вать овёте звать
SFX 168 вать овешь звать
SFX 168 вать овёшь звать
SFX 168 вать ову звать
SFX 168 вать овут звать
SFX 168 ваться овемся зваться
SFX 168 ваться овёмся зваться
SFX 168 ваться оветесь зваться
SFX 168 ваться овётесь зваться
SFX 168 ваться овется зваться
SFX 168 ваться овётся зваться
SFX 168 ваться овешься зваться
SFX 168 ваться овёшься зваться
SFX 168 ваться овусь зваться
SFX 168 ваться овутся зваться
SFX 168 деть жу деть
SFX 168 деться жусь деться
SFX 168 есть тем честь
SFX 168 есть тём честь
SFX 168 есть тет честь
SFX 168 есть тёт честь
SFX 168 есть тете честь
SFX 168 есть тёте честь
SFX 168 есть тешь честь
SFX 168 есть тёшь честь
SFX 168 есть ту честь
SFX 168 есть тут честь
SFX 168 есть ядем сесть
SFX 168 есть ядет сесть
SFX 168 есть ядете сесть
SFX 168 есть ядешь сесть
SFX 168 есть яду сесть
SFX 168 есть ядут сесть
SFX 168 еть им [дмнпрст]еть
SFX 168 еть ит [дмнпрст]еть
SFX 168 еть ите [дмнпрст]еть
SFX 168 еть ишь [дмнпрст]еть
SFX 168 еть лю петь
SFX 168 еть ю реть
SFX 168 еть ят [дмнпрст]еть
SFX 168 еться имся [дрт]еться
SFX 168 еться итесь [дрт]еться
SFX 168 еться ится [дрт]еться
SFX 168 еться ишься [дрт]еться
SFX 168 еться люсь петься
SFX 168 еться юсь реться
SFX 168 еться ятся [дрт]еться
SFX 168 жать гу жать
SFX 168 жать гут жать
SFX 168 жаться гусь жаться
SFX 168 жаться гутся жаться
SFX 168 зать жем зать
SFX 168 зать жет зать
SFX 168 зать жете зать
SFX 168 зать жешь зать
SFX 168 зать жу зать
SFX 168 зать жут зать
SFX 168 заться жемся заться
SFX 168 заться жетесь заться
SFX 168 заться жется заться
SFX 168 заться жешься заться
SFX 168 заться жусь заться
SFX 168 заться жутся заться
SFX 168 и ем расти
SFX 168 и ём расти
SFX 168 и ет расти
SFX 168 и ёт расти
SFX 168 и ете расти
SFX 168 и ёте расти
SFX 168 и ешь расти
SFX 168 и ёшь расти
SFX 168 и у расти
SFX 168 и ут расти
SFX 168 ить ем лить
SFX 168 ить ет лить
SFX 168 ить ете лить
SFX 168 ить ешь лить
SFX 168 ить ю лить
SFX 168 ить ют лить
SFX 168 кать чем [^с]кать
SFX 168 кать чет [^с]кать
SFX 168 кать чете [^с]кать
SFX 168 кать чешь [^с]кать
SFX 168 кать чу [^с]кать
SFX 168 кать чут [^с]кать
SFX 168 каться чемся [^с]каться
SFX 168 каться четесь [^с]каться
SFX 168 каться чется [^с]каться
SFX 168 каться чешься [^с]каться
SFX 168 каться чусь [^с]каться
SFX 168 каться чутся [^с]каться
SFX 168 нать оним гнать
SFX 168 нать онит гнать
SFX 168 нать оните гнать
SFX 168 нать онишь гнать
SFX 168 нать оню гнать
SFX 168 нать онят гнать
SFX 168 наться онимся гнаться
SFX 168 наться онитесь гнаться
SFX 168 наться онится гнаться
SFX 168 наться онишься гнаться
SFX 168 наться онюсь гнаться
SFX 168 наться онятся гнаться
SFX 168 рать ерем [бд]рать
SFX 168 рать ерём [бд]рать
SFX 168 рать ерет [бд]рать
SFX 168 рать ерёт [бд]рать
SFX 168 рать ерете [бд]рать
SFX 168 рать ерёте [бд]рать
SFX 168 рать ерешь [бд]рать
SFX 168 рать ерёшь [бд]рать
SFX 168 рать еру [бд]рать
SFX 168 рать ерут [бд]рать
SFX 168 рать рем [^бд]рать
SFX 168 рать рём [^бд]рать
SFX 168 рать рет [^бд]рать
SFX 168 рать рёт [^бд]рать
SFX 168 рать рете [^бд]рать
SFX 168 рать рёте [^бд]рать
SFX 168 рать решь [^бд]рать
SFX 168 рать рёшь [^бд]рать
SFX 168 рать ру [^бд]рать
SFX 168 рать рут [^бд]рать
SFX 168 раться еремся [бд]раться
SFX 168 раться ерёмся [бд]раться
SFX 168 раться еретесь [бд]раться
SFX 168 раться ерётесь [бд]раться
SFX 168 раться ерется [бд]раться
SFX 168 раться ерётся [бд]раться
SFX 168 раться ерешься [бд]раться
SFX 168 раться ерёшься [бд]раться
SFX 168 раться ерусь [бд]раться
SFX 168 раться ерутся [бд]раться
SFX 168 раться ремся [^бд]раться
SFX 168 раться рёмся [^бд]раться
SFX 168 раться ретесь [^бд]раться
SFX 168 раться рётесь [^бд]раться
SFX 168 раться рется [^бд]раться
SFX 168 раться рётся [^бд]раться
SFX 168 раться решься [^бд]раться
SFX 168 раться рёшься [^бд]раться
SFX 168 раться русь [^бд]раться
SFX 168 раться рутся [^бд]раться
SFX 168 сать шем [^о]сать
SFX 168 сать шет [^о]сать
SFX 168 сать шете [^о]сать
SFX 168 сать шешь [^о]сать
SFX 168 сать шу [^о]сать
SFX 168 сать шут [^о]сать
SFX 168 саться шемся [^о]саться
SFX 168 саться шетесь [^о]саться
SFX 168 саться шется [^о]саться
SFX 168 саться шешься [^о]саться
SFX 168 саться шусь [^о]саться
SFX 168 саться шутся [^о]саться
SFX 168 сеть шу сеть
SFX 168 скать щем скать
SFX 168 скать щет скать
SFX 168 скать щете скать
SFX 168 скать щешь скать
SFX 168 скать щу скать
SFX 168 скать щут скать
SFX 168 скаться щемся скаться
SFX 168 скаться щетесь скаться
SFX 168 скаться щется скаться
SFX 168 скаться щешься скаться
SFX 168 скаться щусь скаться
SFX 168 скаться щутся скаться
SFX 168 слать шлем слать
SFX 168 слать шлём слать
SFX 168 слать шлет слать
SFX 168 слать шлёт слать
SFX 168 слать шлете слать
SFX 168 слать шлёте слать
SFX 168 слать шлешь слать
SFX 168 слать шлёшь слать
SFX 168 слать шлю слать
SFX 168 слать шлют слать
SFX 168 слаться шлемся слаться
SFX 168 слаться шлёмся слаться
SFX 168 слаться шлетесь слаться
SFX 168 слаться шлётесь слаться
SFX 168 слаться шлется слаться
SFX 168 слаться шлётся слаться
SFX 168 слаться шлешься слаться
SFX 168 слаться шлёшься слаться
SFX 168 слаться шлюсь слаться
SFX 168 слаться шлются слаться
SFX 168 сти бем рести
SFX 168 сти бём рести
SFX 168 сти бет рести
SFX 168 сти бёт рести
SFX 168 сти бете рести
SFX 168 сти бёте рести
SFX 168 сти бешь рести
SFX 168 сти бёшь рести
SFX 168 сти бу рести
SFX 168 сти бут рести
SFX 168 сти дем вести
SFX 168 сти дём вести
SFX 168 сти дет вести
SFX 168 сти дёт вести
SFX 168 сти дете вести
SFX 168 сти дёте вести
SFX 168 сти дешь вести
SFX 168 сти дёшь вести
SFX 168 сти ду вести
SFX 168 сти дут вести
SFX 168 сти тем лести
SFX 168 сти тём лести
SFX 168 сти тет лести
SFX 168 сти тёт лести
SFX 168 сти тете лести
SFX 168 сти тёте лести
SFX 168 сти тешь лести
SFX 168 сти тёшь лести
SFX 168 сти ту лести
SFX 168 сти тут лести
SFX 168 стись демся вестись
SFX 168 стись дёмся вестись
SFX 168 стись детесь вестись
SFX 168 стись дётесь вестись
SFX 168 стись дется вестись
SFX 168 стись дётся вестись
SFX 168 стись дешься вестись
SFX 168 стись дёшься вестись
SFX 168 стись дусь вестись
SFX 168 стись дутся вестись
SFX 168 стись темся лестись
SFX 168 стись тёмся лестись
SFX 168 стись тетесь лестись
SFX 168 стись тётесь лестись
SFX 168 стись тется лестись
SFX 168 стись тётся лестись
SFX 168 стись тешься лестись
SFX 168 стись тёшься лестись
SFX 168 стись тусь лестись
SFX 168 стись тутся лестись
SFX 168 сть дем асть
SFX 168 сть дём асть
SFX 168 сть дет асть
SFX 168 сть дёт асть
SFX 168 сть дете асть
SFX 168 сть дёте асть
SFX 168 сть дешь асть
SFX 168 сть дёшь асть
SFX 168 сть ду асть
SFX 168 сть дут асть
SFX 168 сться демся асться
SFX 168 сться дёмся асться
SFX 168 сться детесь асться
SFX 168 сться дётесь асться
SFX 168 сться дется асться
SFX 168 сться дётся асться
SFX 168 сться дешься асться
SFX 168 сться дёшься асться
SFX 168 сться дусь асться
SFX 168 сться дутся асться
SFX 168 тать чем [^с]тать
SFX 168 тать чет [^с]тать
SFX 168 тать чете [^с]тать
SFX 168 тать чешь [^с]тать
SFX 168 тать чу [^с]тать
SFX 168 тать чут [^с]тать
SFX 168 таться чемся [^с]таться
SFX 168 таться четесь [^с]таться
SFX 168 таться чется [^с]таться
SFX 168 таться чешься [^с]таться
SFX 168 таться чусь [^с]таться
SFX 168 таться чутся [^с]таться
SFX 168 ть вем лыть
SFX 168 ть вём лыть
SFX 168 ть вет лыть
SFX 168 ть вёт лыть
SFX 168 ть вете лыть
SFX 168 ть вёте лыть
SFX 168 ть вешь лыть
SFX 168 ть вёшь лыть
SFX 168 ть ву лыть
SFX 168 ть вут лыть
SFX 168 ть дим дать
SFX 168 ть дите дать
SFX 168 ть дут дать
SFX 168 ть ем лезть
SFX 168 ть ет лезть
SFX 168 ть ете лезть
SFX 168 ть ешь лезть
SFX 168 ть м дать
SFX 168 ть нем стать
SFX 168 ть нет стать
SFX 168 ть нете стать
SFX 168 ть нешь стать
SFX 168 ть ну стать
SFX 168 ть нут стать
SFX 168 ть ст дать
SFX 168 ть у лезть
SFX 168 ть ут лезть
SFX 168 ть шь дать
SFX 168 ться вемся лыться
SFX 168 ться вёмся лыться
SFX 168 ться ветесь лыться
SFX 168 ться вётесь лыться
SFX 168 ться вется лыться
SFX 168 ться вётся лыться
SFX 168 ться вешься лыться
SFX 168 ться вёшься лыться
SFX 168 ться вусь лыться
SFX 168 ться вутся лыться
SFX 168 ться димся даться
SFX 168 ться дитесь даться
SFX 168 ться дутся даться
SFX 168 ться мся даться
SFX 168 ться немся статься
SFX 168 ться нетесь статься
SFX 168 ться нется статься
SFX 168 ться нешься статься
SFX 168 ться нусь статься
SFX 168 ться нутся статься
SFX 168 ться стся даться
SFX 168 ться шься даться
SFX 168 хать шем хать
SFX 168 хать шет хать
SFX 168 хать шете хать
SFX 168 хать шешь хать
SFX 168 хать шу хать
SFX 168 хать шут хать
SFX 168 хаться шемся хаться
SFX 168 хаться шетесь хаться
SFX 168 хаться шется хаться
SFX 168 хаться шешься хаться
SFX 168 хаться шусь хаться
SFX 168 хаться шутся хаться
SFX 168 чь гу чь
SFX 168 чь гут чь
SFX 168 чь жем чь
SFX 168 чь жет чь
SFX 168 чь жете чь
SFX 168 чь жешь чь
SFX 168 ыть удем быть
SFX 168 ыть удет быть
SFX 168 ыть удете быть
SFX 168 ыть удешь быть
SFX 168 ыть уду быть
SFX 168 ыть удут быть
SFX 168 ыться удемся быться
SFX 168 ыться удетесь быться
SFX 168 ыться удется быться
SFX 168 ыться удешься быться
SFX 168 ыться удусь быться
SFX 168 ыться удутся быться
SFX 168 ять нем мять
SFX 168 ять нём мять
SFX 168 ять нет мять
SFX 168 ять нёт мять
SFX 168 ять нете мять
SFX 168 ять нёте мять
SFX 168 ять нешь мять
SFX 168 ять нёшь мять
SFX 168 ять ну мять
SFX 168 ять нут мять
SFX 168 яться немся мяться
SFX 168 яться нёмся мяться
SFX 168 яться нетесь мяться
SFX 168 яться нётесь мяться
SFX 168 яться нется мяться
SFX 168 яться нётся мяться
SFX 168 яться нешься мяться
SFX 168 яться нёшься мяться
SFX 168 яться нусь мяться
SFX 168 яться нутся мяться

SFX 169 Y 1
SFX 169 0 by [^aeio][aeiou]b

SFX 170 Y 4
SFX 170 0 dy [^aeio][aeiou]d
SFX 170 0 ers [^ey]
SFX 170 0 ers [aeiou]y
SFX 170 0 ey [aiouy]

SFX 171 Y 1
SFX 171 0 fy [^aeio][aeiou]f

SFX 172 Y 1
SFX 172 0 gy [^aeio][aeiou]g

SFX 173 Y 2
SFX 173 0 ky [^aeio][aeiou]c
SFX 173 0 ky [^aeio][aeiou]k

SFX 174 Y 1
SFX 174 0 ly [^aeio][aeiou]l

SFX 175 Y 1
SFX 175 0 my [^aeio][aeiou]m

SFX 176 Y 1
SFX 176 0 ny [^aeio][aiou]n

SFX 177 Y 1
SFX 177 0 py [^aeio][aeiou]p

SFX 178 Y 2
SFX 178 0 rs e
SFX 178 0 ry [^aeio][aiou]r

SFX 179 Y 1
SFX 179 0 sy [^aeio][aeiou]s

SFX 180 Y 1
SFX 180 0 ty [^aeio][aiou]t
